臺灣高雄地方法院刑事判決　　　　　　 94年度簡上字第473號
上　訴　人
即　被　告 　丁○○
上　訴　人
即　被　告　 戊○○
上列上訴人因被告傷害案件，不服本院高雄簡易庭中華民國94年
5 月31日94年度簡字第865 號所為第一審判決（聲請簡易判決處
刑書案號：臺灣高雄地方法院檢察署93年度偵字第14399 號），
提起上訴，本院管轄之第二審合議庭判決如下：
      主  文
上訴駁回。
      事  實
一、丁○○與戊○○為父子關係，己○○則為林原碇之侄子。緣
    戊○○擔任高雄縣大寮鄉○○路779 巷18號「三龍堂」之建
    設委員，因丁○○、戊○○聽聞林原碇在外指摘戊○○於發
    包工程興建廟宇時，有收取回扣情事，致渠等心生不滿，丁○○乃於民國93年6 月23日下午10時許，手持1 支鋁製球棒
    ，前往上址尋找林原碇理論，並在廟外大聲叫囂：「林原碇
    ，你出來。」等語，適己○○在三龍堂內拜拜後欲騎乘機車
    離開，詎丁○○遷怒於己○○，竟與戊○○共同基於傷害人
    身體之犯意聯絡及行為分擔，先由丁○○以球棒從背後毆打
    己○○，並將其打倒在地，復以徒手毆打其臉部，2 人隨即
    扭打在地，戊○○見狀亦隨之持一木棍共同毆打己○○，致
    己○○受有鼻挫傷、下背挫傷12×2 公分、左手肘擦傷（2
    ×2 公分、右手及前臂擦傷（5 ×2 公分、0.5 ×0.5 公分
    ）、兩膝部擦傷（3 ×2 公分、5 ×3 公分）、右小腿擦傷
    （2 ×1 公分）、左足擦傷等傷害（1 ×1 公分）。
二、案經己○○訴由臺灣高雄地方法院檢察署檢察官偵查後聲請
    簡易判決處刑。
     理  由
壹、程序部分
    上訴人即被告丁○○、戊○○對於證人己○○、丙○○警詢
    筆錄之證據能力均不爭執，且上開2 人亦經本院傳喚到院接
    受被告詰問，前後證述大致相符，本院依刑事訴訟法第159
    條之5 規定，自得認為上開警詢筆錄具有證據能力，合先敘
    明。
貳、實體部分
一、訊據上訴人即被告丁○○雖不否認於上揭時、地與己○○發
    生互毆，但否認有持球棒毆打告訴人己○○。另上訴人即被
    告戊○○則矢口否認有傷害告訴人己○○，辯稱只有勸架拉
    開2 人，並無參與毆打等語。經查：上揭傷害事實，業據己○○迭於警詢及本院審理時均指訴綦詳（參見警卷第3 頁及
    本院審理卷第52頁），核與證人丙○○於警詢及本院審理時
    證述情節相符（參見警卷第4 頁及本院審理卷第45頁至第47
    頁），被告亦不否認有持球棒至三龍堂現場（參見本院審理
    卷第22頁），且依告訴人所述之遭毆打之部位，亦與聖若瑟
    醫院93年6 月25日所出具之驗傷診斷書所載之傷勢相符（參
    見警卷第5 頁），另被告2 人所聲請傳喚之證人乙○○於本
    院審理時證述其去現場看時已是鬥毆結束，僅見告訴人鼻子
    流血等情（參見本院審理卷第50頁），自無法為被告2 人有
    利之認定，故被告2 人前開犯行，應可認定，被告2 人所辯
    ，實無足採。綜上，被告2 人傷害之犯行，事證明確，應依
    法論罪科刑。
二、核被告2 人所為，係犯刑法第277 條第1 項之普通傷害罪。
    被告2 人就上開傷害犯行有犯意聯絡及行為分擔，為共同正
    犯（應為相續共同正犯，參見最高法院77年台上字第2364號
    判例意旨），原審依刑法第277 條第1 項規定，逕以簡易判
    決判處被告有期徒刑4 月，並諭知科罰金之折算標準，本院
    認原審認事用法，均無違誤，量刑亦屬允當。上訴人否認犯
    罪，提起上訴，指摘原判決不當，為無理由，應予駁回。
據上論斷，應依刑事訴訟法第455條之1第1項、第3項、第368條
、，判決如主文。
本案經檢察官甲○○到庭執行職務。
中　　華　　民　　國　　94　　年　　8 　月　　24  　　日
                        鳳山刑事第2庭
                            審判長  法  官    邱明弘
                                    法  官    胡宜如
                                    法  官    廖建瑜
以上正本證明與原本無異。
不得上訴。
　　　　　　　　　　　　　　　      書記官    張家榮
中　　華　　民　　國　　94　　年　　8 　　月　　24　　日
